臺灣臺中地方法院刑事判決　　　　　　　96年度訴字第2550號
公　訴　人　臺灣臺中地方法院檢察署檢察官
被　　　告　甲○○
　　　　　　　　　　(現羈押於台灣台中看守所)
指定辯護人　本院公設辯護人　丙○○
上列被告因搶奪等案件，經檢察官提起公訴（96年度偵字第
14141 號、第15437號），及移送併辦 (96年度偵字第17187號、
第1861 9號)，本院判決如下：
    主    文
甲○○犯如附表(二)所示之罪，均累犯，各處如附表(二)所示之刑，
應執行有期徒刑玖年肆月。
    犯罪事實
一、甲○○曾於民國91年間，因搶奪及詐欺案件，分別經法院判
    處有期徒刑1年10月、4月，並定應執行刑2年確定，自94年3
    月22日入監服刑，甫於95年10月26日執行完畢。仍不知悔改
    ，竟意圖為自己不法所有，先於附表(一)編號之時間、地點
    ，徒手竊取丁○○所有，於96年5月14日中午12時30分許，
    在台中縣豐原市○○路35號遭竊之車牌號碼UC5-959號機車
    一部。再利用該竊得之機車作為工具，分別於附表(一)編號
    至編號之時間、地點，趁被害人行走於路旁，不及注意之
    際，騎乘機車自被害人後方徒手搶奪被害人之皮包等財物。
    除附表(一)編號之被害人李成鳳因抵抗，致甲○○行搶未遂
    外，其餘均行搶得手，並搶得如附表(一)編號、、所示
    之財物。另附表(一)編號部分，於搶奪過程中，更造成被害
    人趙陳碧重心不穩，當場倒地、顱腦挫傷，經緊急送往台中
    醫院救治後，仍於96年7月6日下午2時25分許死亡。
二、案經臺中市警察局第一及第四分局報請臺灣臺中地方法院檢
    察署檢察官偵查起訴及臺中市警察局第一分局報請同署檢察
    官暨同署檢察官自動檢舉偵查後移送併案審理。
    理    由
一、訊據被告甲○○對於上揭竊盜及搶奪之犯罪事實均坦承不諱
    ，核與證人丁○○、乙○○（趙陳碧之子）、戊○○、己○
    ○於警訊及偵查中證述之情節相符。並有扣押物品清單、贓
    物認領保管單各2 紙、車輛失竊註銷紀錄、車籍作業系統查
    詢認可資料、照片及翻拍照片26張、監視錄影帶1 份附卷可
    稽。另關於附表(一)編號部分，經查：死者趙陳碧係15年2
    月3 日出生，為年逾80歲之婦女，有死者年籍資料及臺灣臺
    中地方法院檢察署檢驗報告書等在卷可參，而事發當時係上
    午6 時許，視線理應相當清晰，衡情被告於行搶時，應可清
    楚辨別死者係高齡老者，且體型相當瘦弱，若以騎乘機車之
    方式，自被害人後方突然向其行搶，將極有可能致生被害人
    倒地傷亡之結果，然被告有此預見，仍動手向被害人行搶，
    並致生被害人受傷死亡之結果，自應就其加重之結果負責。
    此外，復有相驗屍體證明書、台中醫院出院病例摘要、檢驗
    報告書及相片6 紙等在卷可參，被告自白犯罪與事實相符，
    其犯行堪予認定。
二、核被告就附表(一)編號之行為，係犯刑法第320條第1項之竊
    盜罪；就附表(一)編號、編號之行為，係犯刑法第325 條
    第1項之搶奪罪；就附表(一)編號之行為，係犯刑法第325條
    第1項、第3項之搶奪未遂罪；就附表(一)編號之行為，係犯
    刑法第325條第2項之搶奪因而致人於死罪。被告上開竊盜及
    4 次搶奪之犯行，均犯意各別，行為互殊，應予分論併罰。
    被告有事實欄所載之前科，有臺灣高等法院被告前案紀錄表
    1 份在卷可按，其前受有期徒刑之執行完畢後，五年以內故
    意再犯本件有期徒刑以上之5 罪，為累犯，均應依刑法第47
    條第1 項之規定，各加重其刑。另附表(一)編號部分，被告
    已著手於犯罪行為之實施，而未至搶得財物之結果，為未遂
    犯，爰依刑法第25條第2 項之規定，減輕其刑，並依法先加
    重後減輕之。爰審酌被告素行不佳，且不思以正當途徑獲取
    財物，竟履蹈前愆，再為本案竊盜及搶奪他人財物犯行，除
    造成被害人財產損失外，其所為搶奪犯行亦造成被害人精神
    驚嚇，更因此造成被害人死亡，惡性非輕，且影響社會秩序
    甚鉅，再兼衡酌其犯後坦承犯行、態度尚稱良好，暨其犯罪
    之動機、目的、手段、犯罪所得等一切情狀，分別量處如主
    文所示之刑，並定其應執行之刑，以示懲儆。
四、移送併辦部分，與起訴之附表(一)編號之犯罪事實，為事實
    上同一之案件，本院自當併予審判，附此敘明。
據上論斷，應依刑事訴訟法第299條第1項前段，刑法第320 條第
1 項、第325條第1項、第2項、第3項、第47條第1項、第51條第5
款，刑法施行法第1條之1第1項、第2項前段，判決如主文。
中　　華　　民　　國　　96　　年　　10　　月　　26　　日
                 刑事第六庭  審判長法官　洪俊誠
                                   法官　唐敏寶
                                   法官　高英賓
上正本證明與原本無異。
如不服本判決，應於收送達後10日內向本院提出上訴書狀（應敘
述具體理由並附繕本）。
上訴書狀如未敘述理由，應於上訴期間屆滿後20日內補提理由書
於本院。
　                                書記官  司立文
中　　華　　民　　國　　96　　年　　10　　月　　26　　日
附表(一)：
┌──┬─────┬──────┬───┬─────────┬────┐
│編號│ 犯罪時間 │  犯罪地點  │行為人│犯   罪   方   法 │所得財物│
├──┼─────┼──────┼───┼─────────┼────┤
│    │96年5月30 │臺中市○○路│甲○○│徒手竊取丁○○所有│機車一部│
│  │日下午2-3 │與精誠路口長│      │車牌號碼UC5-959號 │        │
│    │時許      │榮桂冠大樓後│      │機車一部          │        │
│    │          │方          │      │                  │        │
├──┼─────┼──────┼───┼─────────┼────┤
│    │96年5月31 │台中市南屯區│甲○○│騎乘上開機車，趁鄭│長皮夾1 │
│  │日上午8時 │東興東街46號│      │雅韻不及防備之際，│只、信用│
│    │30分許    │前          │      │搶奪其皮包。      │卡1張、 │
│    │          │            │      │                  │現金新台│
│    │          │            │      │                  │幣1300元│
│    │          │            │      │                  │、行動電│
│    │          │            │      │                  │話2支、 │
│    │          │            │      │                  │禮券2張 │
├──┼─────┼──────┼───┼─────────┼────┤
│    │96年6月1日│台中市○○街│甲○○│騎乘上開機車，趁趙│現金新台│
│  │上午6時57 │145巷26號   │      │陳碧不及防備之際，│幣200元 │
│    │分許      │            │      │搶奪其皮包，並造成│、衣服1 │
│    │          │            │      │趙陳碧跌倒，送醫不│件、圍巾│
│    │          │            │      │治，於同年7月6日下│1條。   │
│    │          │            │      │午2時25分死亡。   │        │
├──┼─────┼──────┼───┼─────────┼────┤
│    │96年6月1日│台中市○○街│甲○○│騎乘上開機車，趁李│未遂    │
│  │上午8時10 │163號       │      │成鳳不及防備之際，│        │
│    │分許      │            │      │搶奪其皮包。      │        │
├──┼─────┼──────┼───┼─────────┼────┤
│    │96年6月1日│台中市大墩12│甲○○│騎乘上開機車，趁黃│身分證、│
│  │上午8時45 │街26號      │      │莉鈞不及防備之際，│駕照各1 │
│    │分許      │            │      │搶奪其皮包        │張、健保│
│    │          │            │      │                  │卡2張、 │
│    │          │            │      │                  │信用卡4 │
│    │          │            │      │                  │張、行動│
│    │          │            │      │                  │電話1支 │
│    │          │            │      │                  │、現金新│
│    │          │            │      │                  │台幣1000│
│    │          │            │      │                  │元。    │
└──┴─────┴──────┴───┴─────────┴────┘
附表(二)：
┌──┬────┬───────────────────┬────────┐
│編號│犯罪行為│          　罪         名             │    宣告刑      │
├──┼────┼───────────────────┼────────┤
│一  │如附表(一)│竊盜                                  │有期徒刑肆月    │
│    │編號  │                                      │                │
├──┼────┼───────────────────┼────────┤
│二  │如附表(一)│意圖為自己不法之所有，而搶奪他人之動產│有期徒刑拾月    │
│    │編號  │                                      │                │
├──┼────┼───────────────────┼────────┤
│三  │如附表(一)│意圖為自己不法之所有，而搶奪他人之動產│有期徒刑捌年    │
│    │編號  │，因而致人於死                        │                │
├──┼────┼───────────────────┼────────┤
│四  │如附表(一)│意圖為自己不法之所有，而搶奪他人之動產│有期徒刑陸月    │
│    │編號  │，未遂                                │                │
├──┼────┼───────────────────┼────────┤
│五  │如附表(一)│意圖為自己不法之所有，而搶奪他人之動產│有期徒刑拾月    │
│    │編號  │                                      │                │
└──┴────┴───────────────────┴────────┘
附錄論罪科刑法條：
中華民國刑法第320條
意圖為自己或第三人不法之所有，而竊取他人之動產者，為竊盜
罪，處 5 年以下有期徒刑、拘役或 5 百元以下罰金。
意圖為自己或第三人不法之利益，而竊佔他人之不動產者，依前
項之規定處斷。
前二項之未遂犯罰之。
中華民國刑法第325條
意圖為自己或第三人不法之所有，而搶奪他人之動產者，處 6 月
以上 5 年以下有期徒刑。
因而致人於死者，處無期徒刑或 7 年以上有期徒刑，致重傷者，
處 3 年以上 10 年以下有期徒刑。
第 1 項之未遂犯罰之。
